【裁判字號】    97,交簡上,153
【裁判日期】    971003
【裁判案由】    過失傷害
【裁判全文】
臺灣板橋地方法院刑事判決           97年度交簡上字第153號
上  訴  人  臺灣板橋地方法院檢察署檢察官
上  訴  人
即  被  告  甲○○
上列上訴人因過失傷害案件，不服本院九十七年度交簡字第一九
二九號中華民國九十七年六月十日第一審判決（聲請案號：九十
七年度偵字第一一○三○號），提起上訴，本院管轄之第二審合
議庭判決如下：
    主  文
上訴駁回。
    事  實
一、甲○○於民國九十六年十二月二日十六時三十分許，騎乘車
    牌號碼為CYR-837 號之普通重型機車，沿臺北縣板橋市○○
    路往新莊市方向行駛，於行經該路段四五○號燈桿時，原應
    注意行車速度依標誌或標線之規定，無標誌或標線者，行車
    時速不得超過五○公里，不得超速，且應注意車前狀況，並
    與前車保持適當距離，而依當時天候、路況等情形又無不能
    注意之情事，竟疏於注意及此，在該速限時速為五十公里之
    路段，以時速六○公里之速度超速行駛，復未保持適當車距
    ，而追撞同向位於前方由魏嘉賢所騎乘附載乙○○車牌號碼
    為OQJ-806 號之普通重型機車，致乙○○因而受有右股骨閉
    鎖性骨折之傷害。甲○○肇事後，於尚不知何人肇事之臺北
    縣政府警察局板橋交通分隊警員據報前往現場處理時，當場
    承認為肇事人。
二、案經乙○○訴由臺灣板橋地方法院檢察署檢察官偵查聲請簡
    易判決處刑。
    理  由
一、上開犯罪事實，業據被告甲○○自白在卷，核與告訴人乙○
    ○所為之指述及證人魏嘉賢於警詢中之供述合致，堪認被告
    上開自白應與事實相符。此外，復有卷存道路交通事故現場
    圖、道路交通事故調查報告表、現場及雙方機車相片十二幀
    及亞東紀念醫院診斷證明書乙份可資佐據，本件事證已臻明
    確，被告如事實欄所載之犯行堪為認定，應予依法論科。
二、核被告甲○○所為，係犯刑法第二百八十四條第一項前段之
    過失傷害罪。又被告肇事後，於尚不知何人肇事之臺北縣政
    府警察局板橋交通分隊警員據報前往現場處理時，當場承認
    為肇事者而接受裁判，有臺北縣政府警察局板橋分局道路交
    通事故肇事人自首情形紀錄表乙份在卷可憑，其對於未發覺
    之罪自首而受裁判，依刑法第六十二條前段規定減輕其刑。
三、原審同上認定，並審酌被告之素行、智識程度，兼衡其過失
    情節及所肇告訴人傷勢，暨被告犯後雖坦承犯行，然未能與
    告訴人達成和解之態度等一切情狀，量處有期徒刑三月，並
    諭知易科罰金之折算標準，其認事用法核無違誤，量刑亦屬
    妥適。公訴人循告訴人之請求上訴謂被告犯後態度不佳，迄
    未與告訴人和解，量處有期徒刑三月較之告訴人所受身體及
    精神上傷害顯然過輕云云；然被告所犯罪名法定刑為六月以
    下，原審在被告自首減刑之情形下仍量處達法定刑半數之刑
    期，實難謂有顯然過輕之狀況。而被告上訴意旨謂有誠意與
    告訴人和解，僅因告訴人要求之金額無法負擔固無法達成，
    求予撤銷輕判云云，惟原審既將和解未能達成之客觀情狀納
    為量刑審酌之考量，核無顯然失當之處，被告遽指量刑失當
    而請求輕判，亦非有理。是以本件公訴人及被告上訴均無理
    由，應俱予駁回。
據上論斷，應依刑事訴訟法四百五十五條之一第一項、第三項、
第三百六十八條，判決如主文。
中    華    民    國    97    年    10    月    3     日
                    交通法庭  審判長法  官  林海祥
                                    法  官  許炎灶
                                    法  官  楊博欽
以上正本證明與原本無異
本件不得上訴
                                    書記官  李郁禎
中    華    民    國    97    年    10    月    3     日
附錄本案論罪科刑法條全文：
中華民國刑法第二百八十四條
  因過失傷害人者，處六月以下有期徒刑、拘役或五百元以下罰
  金，致重傷者，處一年以下有期徒刑、拘役或五百元以下罰金
  。
  從事業務之人，因業務上之過失傷害人者，處一年以下有期徒
  刑、拘役或一千元以下罰金，致重傷者，處三年以下有期徒刑
  、拘役或二千元以下罰金。


司法院資訊處製作；財團法人民間司法改革基金會備份。
